【裁判字號】    92,交上易,505
【裁判日期】    921128
【裁判案由】    過失傷害
【裁判全文】
臺灣高等法院刑事判決                          九十二年度交上易字第五０五號
    上  訴  人  臺灣基隆地方法院檢察署檢察官
    上  訴  人
    即  被  告  乙○○
右上訴人因被告過失傷害案件，不服臺灣基隆地方法院九十一年度交簡上字第二九號
，中華民國九十二年七月三十日第一審判決（起訴案號：臺灣基隆地方法院檢察署九
十一年度偵字第一０四六號），提起上訴，本院判決如左：
    主  文
上訴駁回。
    事實及理由
一、本案經本院審理結果，認第一審以上訴人即被告乙○○等犯刑法第二百八十四條
    第二項後段業務過失致重傷害罪，判處有期徒刑拾月；認事用法及量刑均無不當
    ，應予維持，並引用第一審判決書記載之事實、證據及理由（如附件判決）。
二、公訴人依代行告訴人甲○○請求上訴意旨略以：被害人林伯川遭被告撞擊後，已
    成植物人之重傷狀態，是否因而將致生死亡之結果尚屬未定，且被告案發迄今，
    未嘗表示悔過之意，對被害人亦未有任何彌補損害或慰問之舉措，就被告嚴重之
    過失行為及犯罪後不負責任之態度，原審量刑顯有過輕云云。惟查，被告係原住
    民，經濟情況原非寬裕，又因感染性心內膜炎及主動脈瓣閉不全，於九十二年一
    月三十日至三月三十日長期住院治療（見本院卷附羅東博愛醫院診斷證明書）；
    其未能賠償被害人所受損害，終究係因困於生計迫不得已。原審撤銷原簡易法庭
    判決，斟酌被告於七十一年間曾犯有業務過失致死之案件，原應特別注意駕駛安
    全，詎猶因變換車道不當致被害人身受重傷，需由他人二十四小時照護，其於肇
    事後迄今未與被害人達成和解並賠償其損害之態度等一切狀，改量處有期徒刑拾
    月，尚屬允洽；公訴人依代行告訴人甲○○請求上訴意旨，指摘原審量刑過輕，
    為無理由，應予駁回。
三、被告上訴意旨另以：被告係原住民，確實家境非常清寒生活貧苦，被告依開車及
    打工維生，收入不多屬實，於九十二年一月三十日及九十二年十月十六日住院手
    術治療耗費十餘萬元，致家計陷入困境，手術後無法工作無收入，均在家中療養
    ；請求體恤被告困境，請求從輕量刑等語。然查，被害人林伯川因本案車禍受有
    頭部外傷合併顱內出血、頭部外傷合併蜘蛛膜下腔出血腦出血之傷害，受傷後即
    昏迷不醒；經送醫急救，迄今仍須鼻胃管進食，氣管切開內管呼吸抽痰、無法站
    立、無法言語、無法與人溝通、餵食與大小便皆須他人二十四小時照護，認人能
    力喪失等情，有行政院衛生署基隆醫院及三軍總醫院附設民眾診察服務處之診斷
    證明書各一份，及國防大學國防醫學院三軍總醫院九一善利字第九一二一一四三
    ０、九一二三四五三號函在卷可稽。被告乙○○雖僅係因過失而犯本案之罪，然
    其過失犯行已致被害人身體上受有重大不治之傷害，需由他人二十四小時照護，
    對於被害人所造成之損害非輕；而其犯罪後除由原雇用之交通公司以第三人責任
    險賠償被害人新臺幣二百二十萬元外，被告始終未能出面與被害人洽商和解事宜
    ，代行告訴人對此深表不諒解。原審撤銷原簡易法庭判決，斟酌各相關情事，判
    處有期徒刑拾月，自屬允洽。被告以原審量刑過重指摘原判決不當，亦無理由，
    應予駁回。
據上論結，應依刑事訴訟法第三百七十三條、第三百六十八條，判決如主文。
本案經檢察官田炳麟到庭執行職務。
中      華      民      國    九十二    年     十一     月    二十八    日
                              臺灣高等法院刑事第十二庭
                                  審判長法  官  劉  景  星
                                        法  官  陳  志  洋
                                        法  官  陳  博  志
右正本證明與原本無異。
不得上訴。
                                        書記官  陳  嘉  文
中      華      民      國    九十二    年     十二     月      一      日
附錄：本案論罪科刑法條全文
刑法第二百八十四條第二項：
從事業務之人，因業務上之過失傷害人者，處一年以下有期徒刑、拘役或一千元以下
罰金，致重傷者，處三年以下有期徒刑、拘役或二千元以下罰金。


司法院資訊處製作；財團法人民間司法改革基金會備份。
